【裁判字號】    96,交抗,285
【裁判日期】    970213
【裁判案由】    聲明異議
【裁判全文】
臺灣高等法院高雄分院刑事裁定         96年度交抗字第285號
抗告人即  甲○○
受處分人
上列抗告人因違反道路交通管理處罰條例案件，聲明異議，不服
臺灣高雄地方法院96年11月27日96年度交聲字第931 號裁定（原
處分案號：高雄市政府96年9 月19日高市府交裁字第裁32-B0000
0000號），提起抗告，本院裁定如下：
    主  文
抗告駁回。
    理  由
一、抗告意旨略以：警員作證抗告人闖紅燈之證述不實，請調取
    當時路口監視錄影帶勘驗，以查明真相云云。
二、原裁定略以：「異議人甲○○於96年8 月17日下午3 時15分
    許，駕駛車牌號碼ZB-817號營業小客車七賢路由東往西行駛
    ，行經該路與成功路交岔路口，因違規闖越紅燈，而經警在
    七賢路與市中路口攔停舉發等情，業經證人即本件舉發警員
    林國豐到庭證稱：當時七賢路由東往西到成功路口是紅燈，
    伊與另1 員警林家裕駕駛巡邏車在七賢路由西往東之對向車
    道之停止線停紅燈，渠等看到異議人計程車闖紅燈都不停，
    所以就迴轉上前攔檢等語。衡以證人林國豐上開證述情節，
    除能具體描述值勤時所見之情況外，上開證詞亦無矛盾之處
    ，是參諸其係在案發地點對向車道停等紅燈，有全程目賭異
    議人之闖越紅燈事實後始掣單舉發，並與異議人素不認識，
    亦無仇隙，則證人林國豐基於維護交通秩序所為之舉發，應
    無任意構陷異議人違規之由，已足認證人上開證詞為真。至
    異議人於本院審理時雖辯稱：當時警車前面尚有4 、5 台車
    ，警車當時並非停在停止線，而綠燈轉黃燈只有1 、2 秒，
    等警車開到前面，當然已經變紅燈云云。惟查，證人即本件
    舉發警員林國豐到庭證稱：伊與另1 員警林家裕駕駛巡邏車
    在七賢路由西往東之對向車道之停止線停紅燈，渠等看到異
    議人計程車闖紅燈都不停，所以就迴轉上前攔檢等語，顯見
    員警林國豐當時駕駛巡邏車已經在停止線停等紅燈始發現異
    議人闖越紅燈，並非如異議人所述：警車前面尚有4 、5 台
    車，警車當時並非停在停止線云云，是異議人上開辯詞，並
    非可採。」等語。已詳述取締本案違規案件之員警林國豐，
    確實清楚目睹抗告人闖紅燈之違規全程，及證人林國豐係執
    行公務之員警，與抗告人素昧平生，無任何仇怨，不致陷害
    抗告人，因認抗告人所辯不足採信，核無不當。抗告人仍執
    前詞提起抗告，自不足採；且本案事證已臻明確，抗告人聲
    請調取上開監視錄影帶勘驗，核無必要，併此敘明。
三、按汽車駕駛人，行經有燈光號誌管制之交岔路口闖紅燈者，
    處新臺幣1,800 元以上5,400 元以下罰鍰；汽車駕駛人違反
    第53條者，除依原條款處罰外，並予記違規點數3 點，道路
    交通管理處罰條例第53條第1 項及第63條第1 項第3 款分別
    定有明文。原審因認原處分機關依據道路交通管理處罰條例
    第53條第1 項及第63條第1 項第3 款等規定，裁處受處分人
    罰鍰新臺幣2,700 元並記違規點數3 點，於法並無不合，而
    駁回受處人之異議，原裁定核無違誤，本件受處分人之抗告
    為無理由，應予駁回。
四、據上論斷，應依道路交通案件處理辦法第26條，刑事訴訟法
    412 條，裁定如主文
中    華    民    國    97    年    2     月    13    日
                      刑事第六庭  審判長法  官  王憲義
                                        法  官  張盛喜
                                        法  官  邱永貴
以上正本證明與原本無異。
不得再抗告。
中    華    民    國    97    年    2     月    13    日
                                        書記官  鄭翠芬


司法院資訊處製作；財團法人民間司法改革基金會備份。
